【裁判字號】    89,上易,3746
【裁判日期】    890829
【裁判案由】    過失傷害
【裁判全文】
臺灣高等法院刑事判決                          八十九年度上易字第三七四六號
    上  訴  人
    即  被  告  甲○○
右上訴人因業務過失傷害案件，不服臺灣新竹地方法院八十九年度易字第五四四號，
中華民國八十九年八月二十九日第一審判決（起訴案號：臺灣新竹地方法院檢察署八
十九年度偵字第一二六號）提起上訴，本院判決如左：
    主  文
上訴駁回。
    事實及理由
一、本案經本院審理結果，認第一審以被告甲○○犯刑法第二百八十四條第二項前段
    業務過失傷害罪，判處有期徒刑月，認事用法及量刑均無不當，應予維持，並
    引用第一審判決書記載之事實、證據及理由。至於原審判決書，因當事人均已執
    有，為避免浪費國家、社會之有限資源，故不再贅附。
二、被告上訴意旨略謂：
    (1)我有誠意和解，但告訴人條件一直更改，致無法達成和解，且原審判太重了。
    (2)我們是義民廟附設之遊樂場，與龍斯耐沒有關係，告訴人告錯了。
    (3)我們的車子設計上不須用安全帶，也無鏈條，鏈條是設置在入口處，且人就坐
      在凹槽內，不會有危險，是被害人未遵守遊戲規則先站起來，才會因失去重心
      而受傷。我從事遊樂場八年了，以前的車子有安全帶，但因會卡住反而不安全
      ，現在的車子買來就這樣了，我們沒有改造、也不敢任意改造等語。
三、本院查：
    (1)傷害案件被告與被害人達成和解與否乃犯人犯罪後之態度，僅為法官量刑時
      考事項之一，至於判刑之輕重屬於法官裁量權之範疇，苟未逾越法定刑之範圍
      ，即不容被告任意加以指摘。
    (2)告訴人於檢察官偵查時曾明確表示係只告甲○○ (見新竹地檢署偵查卷第三十
      二頁)。
    (3)雖被告辯稱軌道車原設計即不須用安全帶，人只須坐在凹槽內就不會有危險，
    係被害人不遵守遊戲規則才受傷等語。惟按被告為遊樂場經營者，其對於具有危
    險性之遊樂設施，應就機器之啟動、人員之進出等可預見容易發生危險之處做妥
    善之規劃、管理，俾使遊客在處於逸樂、放鬆之遊憩心情時，僅要不為故意招致
    危險之行為，就能充分享受有關之娛樂設施，而非將較高的注意義務轉由使用遊
    樂設施之一般顧客承受，而本案被告既已明知該遊樂場所設之軌道車動力即由各
    車輛駕駛人所控制，軌道車欲煞車停靠月台時，將會碰撞已停靠之前車，致前車
    產生前進推力而前移，使起身下車之前車搭乘者站立不穩而有跌倒危險，自應在
    各車加裝禁止自行下車之鍊條設備，或拉開各軌道車停靠月台間距，或由專人、
    機器統一指揮、管制各輛車乘客之安全下車時間，以避免因後車碰撞前移致前車
    乘客下車重心不穩，甚且如該款遊樂設施無法確保使用者之安全，則根本上即不
    應使用於遊樂場供不特定之遊客乘用。且依其經營遊樂場經驗，並無不能注意之
    情事，仍疏未注意，被告過失之責殊難解免。
四、綜上所述，被告上訴執以指摘之事項，均不能認為有理由，其上訴應予駁回。
五、據上論斷，應依刑事訴訟法第三百七十三條、第三百六十八條判決如主文。
本案經檢察官劉斐玲到庭執行職務。
中      華      民      國      八十九    年    十一    月    二十八    日
                              臺灣高等法院刑事第八庭
                                  審判長法  官  蔡  秀  雄
                                        法  官  沈  宜  生
                                        法  官  陳  炳  彰
不得上訴
右正本證明與原本無異。
                                        書記官  賴  淑  真
中      華      民      國      八十九    年    十一    月    二十九    日
附錄：本案論罪科刑法條全文
刑法第二百八十四條第二項前段：
從事業務之人，因業務之過失傷害人者，處一年以下有期徒刑、拘役或一千元以下罰
金。


司法院資訊處製作；財團法人民間司法改革基金會備份。
